臺灣基隆地方法院刑事判決　　　　　　　 96年度易字第230號
公　訴　人　臺灣基隆地方法院檢察署檢察官
被　　　告　乙○○
上列被告因竊盜案件，經檢察官提起公訴（96年度偵字第1389號
），本院判決如下：
    主  文
乙○○共同於夜間侵入有人居住之建築物竊盜，累犯，處有期徒
刑柒月。
    事  實
一、乙○○曾犯竊盜罪，經本院以89年度易字第140 號判處有期
    徒刑1年6月確定，又因毒品案件經本院以89 年度訴字第177
    號判處有期徒刑8月確定，再因施用毒品案件經本院以89 年
    度基簡字第1000號判處有期徒刑6月確定，上開3案經本院定
    應執行刑為有期徒刑2年4月，甫於民國92年6月27 日縮刑期
    滿執行完畢。詎其猶不知悔改，與真實姓名不詳之成年男子
    共同意圖為自己不法所有之犯意聯絡，於96年2月6 日凌晨2
    時許，乙○○駕駛自己所有之車號2860-NM 號自小貨車，與
    上開真實姓名不詳之成年男子，共同至基隆巿中正路371之2
    號1 樓丙○○經營之造船公司內，竊取該公司所有之白鐵樓
    梯1 支搬至上開自小貨車內得手，後因乙○○與該真實姓名
    不詳之成年男子搬運釣鯊魚用之白鐵浮標時，因搬運聲響吵
    醒居住在該處4 樓之陳士蕙，乙○○發覺陳士蕙在窗戶邊查
    看，隨即駕車逃離現場。
二、案經基隆巿警察局第二分局報告臺灣基隆地方法院檢察署檢
    察官偵查起訴。
    理  由
一、訊據被告矢口否認有上開竊盜犯行，辯稱：「當天是開車去
    中正路找朋友，車子停在加油站對面，跟本沒有去行竊」云
    云。經查，本件竊盜犯行，業據被害人丙○○於警詢指述：
    「96年2月6日凌晨2時許，我經營之造船公司被竊白鐵樓梯1
    支、漁船白鐵用具3個及馬達2至3 個，他們還將公司內釣鯊
    魚用之白鐵浮標約9 個搬至出口門邊，因為怕他們又來偷，
    所以才向警方報案。」（見偵卷第9、10 頁）等語、目擊證
    人陳士蕙於偵查時到庭具結證稱：「96年2月6日凌晨我睡在
    公司4 樓，起身倒水時，聽到樓下有搬東西的聲音，而且不
    只1次，我就到窗戶看，看到1台藍色小貨車，1 個人坐在駕
    駛座，1 個人在工廠內走來走去到處看，他們很快發現我，
    接著小貨車就開到工廠門口，門外的人就上車，接著往和平
    島方向開，當時車後戴著我們工廠的白鐵樓梯，我有到警察
    局看到乙○○的車子，他的車子跟我看到的車子是一樣的。
    」（見偵卷第33、34頁）等語綦詳，核與被告於警詢時自白
    ：「96年2月6日凌晨2時許，我有開一部2860-NM小貨車至基
    隆市○○路371之2號，當時我們有2人去偷，是我開車載1名
    綽號大胖男子，正在搬白鐵椅子移至出口鐵門旁，就被樓上
    1 名女子發現趕快上車逃逸，所有還沒有竊取到東西。」等
    語（見偵卷第5、6頁）相符，且警員根據證人所述情節調取
    監視錄影畫面，確有被告所有之2860-NM 號自小貨車駕駛離
    開之畫面，有監視錄影翻拍照片2 幀附卷可稽，自以被告於
    警詢中之自白與事實相符，可以採信。被告雖提出證人丁○○到院作證稱：「96年2月5日晚上9 時許，被告有來找我，
    他把車停在基隆市○○路上台塑加油站旁的土地公廟，當時
    我和友人在漁會附近聚餐，後來到當晚11時許聚餐結束，我
    陪被告走到他停車處，又和被告聊天到12時許，就目送被告
    離開。」等語（見本院96年5月25 日審判筆錄），證人丁○○之上開證詞僅足證明96年2月5日晚上被告有與證人丁○○
    一起迄至12時許止，無法證明被告於96年2月6日凌晨2 時許
    的行蹤，且被告與證人丁○○分手後本已離開本案基隆巿中
    正路371之2號1樓竊案發生地點附近，為何又在凌晨2時許折
    返該處，並經監視器拍攝到其行蹤，故被告前開所辯，無非
    事後卸責之詞，委無足採，本院事證明確，被告竊盜犯行應
    依法論科。至於被害人丙○○於警詢指稱：遭竊物品尚有漁
    船白鐵用具3個及馬達2至3 個等物，惟此部分業據被告堅決
    否認，且無其他證據可資證明，尚難遽為認定被告有竊盜上
    開物品，附此說明。
二、核被告乙○○所為，係犯刑法第321條第1項第1 款之於夜間
    侵入有人居住之建築物竊盜罪。被告與真實姓名不詳之成年
    男子間有犯意之聯絡，行為之分擔，為共同正犯。又被告前
    曾受事實欄所載有期徒刑之執行，有臺灣高等法院被告前案
    紀錄表在卷可稽，其於有期徒刑之執行完畢後，5年內故意
    再犯有期徒刑以上之罪，為累犯，應加重其刑。本院審酌被
    告妄以竊盜方式快速獲取財物，其行為殊不值取，且事後否
    認一再飾詞卸責，惟慮及其竊得財物價值非鉅等一切情狀，
    量處如主文所示之刑。
據上論斷，應依刑事訴訟法第299條第1項前段，刑法第28條、第
321條第1項第1款、第47條第1項，判決如主文。
本案經檢察官甲○○到庭執行職務。
中　　華　　民　　國　　96　　年　　6　　月　　8　　日
                  刑事第二庭法  官    何怡穎
以上正本證明與原本無異。
如不服本判決應於收受本判決後10日內向本院提出上訴書狀，其
未敘述上訴理由者，並得於提起上訴後10日內向本院補提理由書
狀
中　　華　　民　　國　　96　　年　　6　　月　　8　　日
                            書記官    鄭梅君
附錄論罪法條：
刑法第321條第1項第1款
犯竊盜罪而有左列情形之一者，處6月以上、5年以下有期徒刑：
一  於夜間侵入住宅或有人居住之建築物、船艦或隱匿其內而犯
　　之者。
